【裁判字號】    99,易,155
【裁判日期】    990415
【裁判案由】    竊盜
【裁判全文】
臺灣雲林地方法院刑事判決               99年度易字第155號
公  訴  人  臺灣雲林地方法院檢察署檢察官
被      告  丁○○
上列被告因竊盜案件，經檢察官提起公訴（99年度偵字第929 號
、第1031號、第1091號），於本院準備程序進行中，被告就被訴
事實為有罪之陳述，經本院裁定進行簡式審判程序，判決如下：
    主  文
丁○○犯如附表編號１至４所示之罪，各處如附表所示之刑。應
執行有期徒刑壹年，扣案之螺絲起子壹支沒收。
    事實及理由
壹、程序方面：
    本件屬於刑事訴訟法第376 條第2 款所列之案件，依同法第
    284 條之1 規定，得由法官一人獨任審判。又被告於準備程
    序中就被訴事實為有罪之陳述，本院裁定進行簡式審判程序
    （依刑事訴訟法第50條但書之規定，此裁定當庭宣示，命記
    載於筆錄即可，不用製作裁定書面），依刑事訴訟法第273
    條之2 、第159 條第2 項之規定，不適用傳聞法則有關限制
    證據能力之規定，且不受同法第161 條之2 、第161 條之3
    、第163 條之1 、第164 條至第170 條等有關調查證據方法
    規定之限制；並得依同法第310 條之2 之準用同法第454 條
    之規定製作略式判決書，依法僅需記載犯罪事實、證據名稱
    及應適用之法條，並得以簡略方式為之，如認定之犯罪事實
    、證據及應適用之法條，與檢察官聲請簡易判決處刑書或起
    訴書之記載相同者，得引用之，合先敘明。
貳、實體方面：
一、構成犯罪事實：
    丁○○意圖為自己不法之所有，自民國99年1 月3 日起至同
    年2 月27日止，分別於附表所示之時、地，以如附表所示之
    方式竊取如附表所示之物。嗣經乙○○報警查獲，並經警扣
    得丁○○所有之螺絲起子1 支。
二、認定犯罪事實所憑之證據名稱：
  (一)被害人丙○○、戊○○、甲○○及乙○○於警詢之指訴。
  (二)證人王炳文、高門達、林靖凱於警詢之證述。
  (三)贓物認領保管單、源順資源回收場登記表、旺旺資源回收場
    切結書。
  (四)現場查證照片。
  (五)扣案之螺絲起子1 支。
  (六)被告於警詢、檢察官偵查及本院審理中之自白。而被告之自
    白核與上開積極證據相吻合，應與事實相符，可予採信。
三、論罪科刑之理由：
  (一)扣案之螺絲起子長15.5公分，為鐵製材質，業經本院當庭勘
    驗屬實，另被告持之行竊的老虎鉗及板手長度分別約為20餘
    公分及30公分，均為鐵製，此為被告於本院審理時供述明確
    ，客觀上均足對他人生命、身體、安全構成威脅，而屬兇器
    無疑，則核被告就附表編號1 所為，係犯刑法第321 條第2
    項、第1 項第3 款攜帶兇器竊盜未遂罪；就附表編號2 、3
    所為，均係犯同法第321 條第1 項第3 款攜帶兇器竊盜罪；
    就附表編號4 所為，係犯同法第320 條第1 項竊盜罪。
  (二)被告就附表編號1 雖已著手竊盜行為之實施，然於持螺絲起
    子竊取機車電池之際，即為被害人丙○○發覺，其犯罪尚屬
    未遂，爰依刑法第25條第2 項之規定，減輕其刑。
  (三)被告所犯上開4 罪，犯意各別，行為互殊，應予分論併罰。
  (四)審酌被告曾因竊盜案件，經臺灣雲林地方法院檢察署檢察官
    於98年11月10日為緩起訴處分確定，此有臺灣高等法院被告
    前案紀錄表在卷可參，雖未構成累犯，然素行確實不佳，且
    被告於短期間內屢次攜帶兇器竊取物品，對於社會治安已造
    成危害，惟念被害人所遭竊之財物多已領回，損失不大，犯
    罪所生損害尚屬輕微，又被告僅國中畢業，智識程度不高，
    本身患有中度精神障礙，暨其犯後始終坦承犯行，尚知悔悟
    ，態度亦稱良好等一切情狀，分別量處如主文所示之刑，並
    定其應執行刑。
  (五)扣案之螺絲起子為被告所有，供本件行竊所用之工具，爰依
    刑法第38條第1 項第2 款之規定，宣告沒收。至於被告行竊
    所用之老虎鉗及板手，已於另案判決中沒收，此有本院99年
    度虎簡字第44號刑事簡易判決可參，故不再另為沒收之宣告
    。
四、應適用之法條：
  (一)刑事訴訟法第299 條第1 項前段、第273 條之1 第1 項、第
    310 條之2 、第454 條第1 項。
  (二)刑法第321 條第2 項、第1 項第3 款、第321 條第1 項第3
    款、第320 條第1 項、第25條第2 項、第51條第5 款、第38
    條第1 項第2 款。
  (三)刑法施行法第1 條之1 。
本案經檢察官林俊言到庭執行職務。
中    華    民    國    99    年    4     月    15    日
                  刑事第四庭  法  官  吳錦佳
以上正本證明與原本無異。
如不服本判決應於收受判決後10日內向本院提出上訴書狀，並應
敘述具體理由；其未敘述上訴理由者，應於上訴期間屆滿後20日
內向本院補提理由書（均須按他造當事人之人數附繕本）。「切
勿逕送上級法院」。
                              書記官  謝璧卉
中    華    民    國    99    年    4     月    15    日
附錄本案論罪科刑法條全文：
刑法第320 條：
意圖為自己或第三人不法之所有，而竊取他人之動產者，為竊盜
罪，處5 年以下有期徒刑、拘役或5 百元以下罰金。
意圖為自己或第三人不法之利益，而竊佔他人之不動產者，依前
項之規定處斷。
前二項之未遂犯罰之。
刑法第321 條：
犯竊盜罪而有左列情形之一者，處6 月以上、5 年以下有期徒刑
：
一、於夜間侵入住宅或有人居住之建築物、船艦或隱匿其內而犯
    之者。
二、毀越門扇、牆垣或其他安全設備而犯之者。
三、攜帶兇器而犯之者。
四、結夥三人以上而犯之者。
五、乘火災、水災或其他災害之際而犯之者。
六、在車站或埠頭而犯之者。
前項之未遂犯罰之。
附表：
  ┌──┬───┬───┬───┬────┬─────┬────────┐
  │編號│ 時間 │ 地點 │被害人│竊取方式│竊得之財物│     宣告刑     │
  ├──┼───┼───┼───┼────┼─────┼────────┤
  │1   │99年1 │雲林縣│丙○○│以客觀上│因丙○○發│犯攜帶兇器竊盜未│
  │    │月3 日│西螺鎮│      │足供兇器│現而未遂  │遂罪，處有期徒刑│
  │    │11時許│吳厝里│      │使用之螺│          │月，扣案之螺絲│
  │    │      │177 之│      │絲起子欲│          │起子壹支沒收。  │
  │    │      │10號前│      │竊取林雅│          │                │
  │    │      │      │      │鳳所有之│          │                │
  │    │      │      │      │車牌號碼│          │                │
  │    │      │      │      │YKQ-033 │          │                │
  │    │      │      │      │號機車內│          │                │
  │    │      │      │      │之電池。│          │                │
  ├──┼───┼───┼───┼────┼─────┼────────┤
  │2   │99年2 │雲林縣│戊○○│持客觀上│抽水馬達1 │犯攜帶兇器竊盜罪│
  │    │月23日│二崙鄉│      │足供兇器│部（得手後│，處有期徒刑柒月│
  │    │13時許│湳仔村│      │使用之老│載運至位於│。              │
  │    │      │路燈13│      │虎鉗及板│雲林縣虎尾│                │
  │    │      │0 號旁│      │手竊取。│鎮埒內里埒│                │
  │    │      │之農田│      │        │內段189-10│                │
  │    │      │      │      │        │地號源順資│                │
  │    │      │      │      │        │源回收場，│                │
  │    │      │      │      │        │販售予不知│                │
  │    │      │      │      │        │情之王炳文│                │
  │    │      │      │      │        │，得款新台│                │
  │    │      │      │      │        │幣750 元）│                │
  │    │      │      │      │        │。        │                │
  ├──┼───┼───┼───┼────┼─────┼────────┤
  │3   │99年2 │雲林縣│甲○○│持客觀上│抽水馬達1 │犯攜帶兇器竊盜罪│
  │    │月24日│虎尾鎮│      │足供兇器│部（得手後│，處有期徒刑柒月│
  │    │10時許│廉使段│      │使用之老│載運至位於│。              │
  │    │      │1614地│      │虎鉗及板│雲林縣虎尾│                │
  │    │      │號農田│      │手竊取。│鎮埒內里埒│                │
  │    │      │      │      │        │內段189-10│                │
  │    │      │      │      │        │地號源順資│                │
  │    │      │      │      │        │源回收場，│                │
  │    │      │      │      │        │販售予不知│                │
  │    │      │      │      │        │情之王炳文│                │
  │    │      │      │      │        │，得款新台│                │
  │    │      │      │      │        │幣675 元）│                │
  │    │      │      │      │        │。        │                │
  ├──┼───┼───┼───┼────┼─────┼────────┤
  │4   │99年2 │雲林縣│乙○○│僱用不知│車牌號碼83│犯竊盜罪，處有期│
  │    │月27日│西螺鎮│      │情之吊車│9-6577號自│徒刑肆月。      │
  │    │16時40│三塊厝│      │工人林靖│小貨車。  │                │
  │    │分許  │段地號│      │凱駕駛附│          │                │
  │    │      │1908號│      │吊桿之車│          │                │
  │    │      │之土地│      │牌號碼56│          │                │
  │    │      │上    │      │6-SE號大│          │                │
  │    │      │      │      │貨車，將│          │                │
  │    │      │      │      │乙○○所│          │                │
  │    │      │      │      │有之自小│          │                │
  │    │      │      │      │貨車吊至│          │                │
  │    │      │      │      │大貨車上│          │                │
  │    │      │      │      │。      │          │                │
  └──┴───┴───┴───┴────┴─────┴────────┘

司法院資訊處製作；財團法人民間司法改革基金會備份。
